【裁判字號】    89,訴,623
【裁判日期】    890411
【裁判案由】    強盜
【裁判全文】
臺灣臺中地方法院刑事判決                          八十九年度訴字第六二三號
    公  訴  人  臺灣臺中地方法院檢察署檢察官
    被      告  乙○○
    指定辯護人  本院公設辯護人戊○○
右列被告因強盜案件，經檢察官提起公訴（八十九年度偵字第二一四九號），本院判
決如左：
    主  文
乙○○攜帶兇器竊盜，因脫免逮捕，而當場施以強暴，累犯，處有期徒刑伍年貳月。
扣案之剪刀壹支沒收。
    事  實
一、乙○○前於民國（下同）八十五年間，因違反麻醉藥品管理條例案件，經本院判
    處有期徒刑四月確定，於八十五年七月二十三日易科罰金執行完畢，竟不知悔改
    ，復意圖為自己不法之所有，於八十九年一月三十日下午三時三十分許，攜帶其
    所有，具危險性可供兇器使用之剪刀一支，至台中市○○街八十二之三號聖文宮
    ，竊取掛於神像上之金牌一面得手（價值約新台幣六百元），正竊取第二面金牌
    時，為甲○○發現制止，並喊叫宮主丙○○出來，乙○○逃逸，甲○○及宮主丙○○即喊捉小偷，適在隔壁打掃之丁○○聽聞即外出查看並追捕乙○○，奔跑中
    乙○○將已行竊得手之金牌一面丟棄路上（嗣後未尋獲），丁○○僅顧及追人，
    無法分心拾起，至台中市○○路一八六巷五之三號前時，丁○○捉住乙○○，乙○○為脫免逮捕，竟基於傷害人身體之犯意，即拿出剪刀一支刺丁○○之手臂，
    對丁○○施以強暴，致丁○○左前臂受有多處刺傷，惟丁○○仍緊抓乙○○不放
    ，扭住乙○○往人多處走，適警方到場當場逮捕乙○○，並扣得上開剪刀一支。
二、案經丁○○、丙○○訴由台中市警察局第二分局報請臺灣臺中地方法院檢察署檢
    察官偵查起訴。
    理  由
一、訊據被告乙○○矢口否認右開事實，辯稱當時伊是去聖文宮拜拜，曾以手摸神像
    看看是什麼神而已，並未拿金牌，而丁○○抓住伊時，拿棒球棍打伊，伊為防衛
    ，故拿剪刀不小心刺到丁○○云云，然查：
（一）被告當時確係正竊取聖文宮內神像上之金牌，業據證人甲○○到庭證稱伊看到
      他（指被告）左手拉著金牌，右手也靠近，金牌已被他抓的扭曲變形，伊就問
      他做什麼，他說他要來拜拜，伊叫宮主出來，伊抓不住被他掙脫，神像與拜拜
      的地方有隔一張八仙桌，拜拜的人不可能直接靠近神像等語，而證人即宮主丙○○亦證稱聖文宮有十八個神像，有兩面金牌掛在不同的神像上，神像與拜拜
      的地方中間有壹張八仙桌，香爐是放在八仙桌上，伊聽到甲○○喊叫才出來，
      甲○○問伊認不認識他（指被告），伊說不認識，被告就跑掉了，他跑掉伊就
      去檢查，就少了金牌，抓到被告後送到警察局，伊與警察回來找金牌，才在他
      的機車下找到金牌紅線等語，另證人丙○○於警訊中陳稱宮內之兩面金牌，伊
      當日才擦拭過，都還在，而被告逃逸時，伊發現一面被扯的扭曲變形，一面已
      被扯斷，僅剩鍊子還掛在神明上面，金牌不見了，而在宮前地上拾獲金牌上的
      紅線等語，參諸一般廟宇內神像與祭拜之處確有相當距離，被告苟確為拜拜而
      前往，實無庸靠近神像，況被告亦不諱言以手觸摸神像，此部分陳述與證人甲○○所證相符，被告苟僅係為確認何神明，大可就近觀看即可，實無庸以手摸
      之，是其所辯為確認神明而觸摸云云，無可憑採，另有未被行竊得手然已因拉
      扯而扭曲變形之金牌一面之相片足資證明證人甲○○及丙○○所證金牌因被被
      告拉扯欲行竊而扭曲變形一情堪可採信，參以當時追捕被告之證人丁○○到庭
      證稱伊在追他（指被告）時他就丟掉（金牌），伊一直追他沒有時間撿等語，
      並有案發後拾得之掉落聖文宮前之紅線、鍊條各一條（原用以綁金牌者）之相
      片一幀可證，並經被害人丙○○領回出具之贓物認領保管單一紙在卷可稽，益
      證被告當時確已竊得一面金牌得手。
（二）被告辯稱丁○○抓住伊時，拿棒球棍打伊，伊為防衛，故拿剪刀不小心刺到丁○○云云，然證人丁○○證稱當時伊係空手追被告，證人丙○○、甲○○亦證
      稱丁○○追被告時，並未持任何工具明確在卷，參以丁○○所受傷勢為左前臂
      多處刺傷，有中國醫藥學院附設醫院診斷證明書在卷可證，倘如被告所辯係不
      小心刺到，斷無多處刺傷之理，而依證人丁○○所證當時伊既已右手抓住被告
      ，被告始拿出剪刀刺伊，伊方以左手抵擋等情，則被告當時係為脫免逮捕，而
      基於傷害之犯意刺傷丁○○之事實甚明，其所辯無非卸責之詞，均不足採信，
      復有剪刀一支扣案可稽，事證明確，被告之犯行堪以認定。
二、按扣案之剪刀一支雖不大，然十分鋒利，業經本院當庭勘驗，且事實上已造成證
    人丁○○多處刺傷，是客觀上足以對人之生命、身體、安全構成威脅，其屬兇器
    甚明。又按刑法第三百二十一條第一項第三款之攜帶兇器竊盜罪，只須行竊時攜
    帶此種具有危險性之兇器為已足，並不以攜帶之初有行兇之意圖為必要，最高法
    院七十九年度台上字第五二五三號著有判例，被告攜帶兇器行竊得手後為脫免逮
    捕，而對丁○○施以強暴，是核被告所為，係犯刑法第三百二十九條、第三百三
    十條第一項之加重強盜罪，被告前於八十五年間，因違反麻醉藥品管理條例案件
    ，經本院判處有期徒刑四月確定，於八十五年七月二十三日易科罰金執行完畢，
    有台灣高等法院被告全國前案紀錄表在卷可參，其於執行完畢後五年以內再犯本
    件有期徒刑以上之罪，為累犯，應依刑法第四十七條規定加重其刑。爰審酌被告
    之品行、犯罪之動機、目的、手段、所竊得僅約價值新台幣六百元之金牌，事後
    復因丟棄而不知去向，所生之危害尚微及犯罪後已與丁○○達成和解，願賠償新
    台幣一萬五千元（有本院和解筆錄可稽）等一切情狀，量處如主文所示之刑。扣
    案之剪刀一支為被告所有且係供犯罪所用之物，業經被告陳明在卷，依刑法第三
    十八條第一項第二款規定，併予宣告沒收。
三、公訴意旨另以被告刺傷丁○○之行為，另犯刑法第二百七十七條第一項之傷害罪
    ，然因依刑法第二百八十七條規定，係屬告訴乃論之罪，茲因告訴人丁○○於本
    院言詞辯論終結前到庭表示撤回告訴，本應為此部分不受理之諭知，然因公訴人
    認此部分與前開論罪科刑部分有牽連犯之裁判上一罪關係，爰不另為不受理之諭
    知。
據上論斷，應依刑事訴訟法第二百九十九條第一項前段，刑法第三百三十條第一項、
第三百二十九條、第四十七條、第三十八條第一項第二款判決如主文。
中    華    民    國      八十九    年        四      月    十    一    日
                                     臺灣臺中地方法院刑事第六庭
                                         法  官   蔡秉宸
右正本證明與原本無異
如不服本判決應於送達後十日內向本院提出上訴狀
                                         書記官
中    華    民    國      八十九    年         四     月    十    一    日


司法院資訊處製作；財團法人民間司法改革基金會備份。
